【裁判字號】    98,交聲,1875
【裁判日期】    980619
【裁判案由】    違反道路交通管理處罰條例聲明異議
【裁判全文】
臺灣臺北地方法院交通事件裁定        98年度交聲字第1875號
原處分機關  交通部公路總局臺北區監理所
異  議  人
即受處分人  甲○○
上列異議人即受處分人因違反道路交通管理處罰條例案件，對於
交通部公路總局臺北區監理所於98年4 月27日所為之處分（原處
分案號：北監自裁字裁40－ZGC082991 號）聲明異議，本院裁定
如下：
    主  文
異議駁回。
    理  由
一、按汽車行駛高速公路及快速公路，應依速限標誌指示，高速
    公路及快速公路交通管制規則第5 條第1 項前段定有明文；
    又汽車行駛於高速公路、快速公路或設站管制之道路，不遵
    使用限制、禁止、行車管制及管理事項之管制規則而有行車
    速度超過規定之最高速限或低於規定之最低速限者，處汽車
    駕駛人新台幣（下同）3,000 元以上6,000 元以下罰鍰，並
    予記違規點數1 點，道路交通管理處罰條例第33條第1 項第
    1 款、第63條第1 項第1 款分別定有明文。
二、本件原處分機關即交通部公路總局臺北區監理所以異議人甲
    ○○於民國98年2 月24日上午9 時57分許，駕駛車牌號碼24
    30－RG號自用小客車，行經國道3 號公路186 公里南向處，
    因行速134 公里（速限110 公里），超速24公里而未滿40公
    里，為內政部警政署國道公路警察局第七警察隊快宮分隊員
    警使用雷射槍測速照相儀器鎖定採證，並以異議人違反道路
    交通管理處罰條例第33條第1 項之規定逕行舉發。因異議人
    於應到案日期前向原處分機關提出申訴，原處分機關請舉發
    單位調查結果，仍認異議人有前揭違規行為，原處分機關遂
    於98年4 月27日逕行依道路交通管理處罰條例第33條第1項
    、第63條第1 項第1 款（裁決書漏載第1 項第1 款）及違反
    道路交通管理事件統一裁罰標準表規定，裁處異議人3,500
    元罰鍰，並記違規點數1 點，合先敘明。
三、異議人聲明異議意旨略以：本人當天在行經國道3 號公路時
    被測速照相機拍照，然從採證照片上可看出本人的車輛離前
    面的卡車很近，而紅單上卻說本人經雷達測定行速為134 公
    里，則本人前方不遠處之卡車亦應是維持與我相近的行速，
    否則必定會遭本人車輛撞及，但卡車怎可能以時速130 公里
    以上的高速行駛？若是本人於接近卡車時已緊急煞車，則更
    不可能測得超速，故本件之測速結果有問題，是為此聲明異
    議，請求撤銷原處分等語。
四、經查：
  (一)本件異議人甲○○於98年2 月24日上午9 時57分許，駕駛車
    牌號碼2340－RG號自用小客車，於行經當時速限每小時110
    公里之國道3 號公路186 公里南向處，為國道公路警察局第
    七警察隊員警以雷射測速器測得「行車速度為每小時134 公
    里、超速24公里」而舉發之事實，為異議人所不爭執，且有
    內政部警政署國道公路警察局舉發違反道路交通管理事件通
    知單、內政部警政署國道公路警察局第七警察隊98年4 月6
    日公警七交字第0980770907號函等在卷可憑。
  (二)異議人雖辯稱其行速不可能高達134 公里，否則定會撞及前
    車，故測速儀器準確度有爭議云云。惟查，本件測速使用之
    雷射槍測速照相儀器，業經經濟部標準檢驗局於97年12月9
    日檢定合格（有效期限為98年12月31日），並領有檢定合格
    之證書，此有該局97年12月9 日雷射測速儀檢定合格證書在
    卷可稽。參以舉發單位函覆原處分機關以：「本案查據測照
    人員稱：執行測速照相時，均依儀器操作手冊執行（雷射槍
    測速照相儀器正常），經查閱採證照片，並復查詢電腦車籍
    資料，該車廠牌、顏色均相符，超速違規屬實。另查雷射槍
    測速照相儀器係值勤人員經由測速器之瞄準鏡對準目標（單
    一車輛）扣發射扳機即可精確測出所瞄準目標之速度，系統
    將攝取車輛之影像，所拍攝照片均輸入電腦雷射槍測速照相
    軟體內，行速數據、測距、車輛影像、十字絲、並顯示其牌
    照列印輸出，採照照片（照片中均顯示日期、時間、執行分
    隊、值勤人員臂章號碼、速限、來向行速、測距、地點、雷
    射槍測速器器號）內容完整，準確度無疑。」等語，有內政
    部警政署國道公路警察局第七警察隊98年4 月6 日公警七交
    字第0980770907號書函在卷足憑。況該部測速照相儀器所測
    得異議人之行車速度未逾常情，顯見其測速結果應屬準確而
    可採信。異議人復未提出積極證據證明該測速儀器有何故障
    情事，僅以目測採證照片中違規車輛與前車位置，推論其車
    不可能超速云云，然僅憑照片目視實無從確認異議人車輛與
    卡車是否位於同一車道上，是否因採證測速器與受拍攝車輛
    間之角度、距離等因素而形成照片上之視覺效果，尚不得排
    除；縱認異議人車輛與前車位於同一車道，異議人亦未提出
    兩車之實際距離、前車之廠牌、車型、引擎種類、排氣量、
    動力輸出數值等確切數據資料供本院查核，僅空言卡車時速
    不可能高達130 公里等語，其所辯顯係臆測之詞，並不足採
    。從而，本件事證明確，異議人之違規行為堪予認定。
五、綜上所述，異議人確有於上揭時地，駕駛前開車輛行駛於高
    速公路，行車速度超過規定之最高速限20公里以上，未滿40
    公里之違規行為，原處分機關依道路交通管理處罰條例第33
    條第1 項第1 款、第63條第1 項第1 款（裁決書漏載第1 項
    第1 款）、違反道路交通管理事件統一裁罰基準表之規定，
    裁處受處分人罰鍰3,500 元，並記違規點數1 點，尚無違誤
    。異議人猶執前詞指摘原處分不當，為無理由，自應將其異
    議駁回。
六、據上論斷，應依道路交通案件處理辦法第19條，裁定如主文
    。
中    華    民    國    98    年    6    月     19    日
                               交通法庭法  官  林孟皇
以上正本證明與原本無異。
如不服本裁定應於送達後5日內向本院提出抗告狀。
                                       書記官  楊雅鈞
中    華    民    國    98    年    6    月     19    日


司法院資訊處製作；財團法人民間司法改革基金會備份。
